【裁判字號】    90,上易,477
【裁判日期】    900425
【裁判案由】    竊盜
【裁判全文】
臺灣高等法院臺南分院刑事判決          九十年度上易字第四七七號       潛
      上  訴  人
      即  被  告  甲  ○  ○
右列上訴人因竊盜案件，不服臺灣雲林地方法院八十九年度易字第九一四號中華民國
九十年二月二十六日第一審判決（起訴案號：臺灣雲林地方法院檢察署八十九年度偵
字第四五○九號），提起上訴，本院判決如左：
      主      文
上訴駁回。
      事      實
一、甲○○因一時貪念，意圖為自己不法之所有，於民國八十九年十月二十六日凌晨
    零時五十分許，夜間侵入雲林縣斗六市○○路二之二十二號乙○○住宅內，偷竊
    置於客廳桶子內之胸罩一件與置於房間內箱子裡之女用內衣一件及插於前門左邊
    門扇旁之釣魚支架一支，得手後為乙○○發覺而報警，甲○○見狀後逃離現場，
    躲至雲斗六市○○路舊榮橋下堤防邊。嗣於同日一時五分許，為警在該舊榮橋下
    堤防邊查獲。
二、案經乙○○訴由雲林縣警察局斗六分局移送臺灣雲林地方法院檢察署檢察官偵查
    起訴。
      理      由
一、訊據上訴人即被告甲○○矢口否認有竊盜犯行，辯稱：告訴人所失竊之物件，並
    非他所偷竊，在八十九年十月二十六日凌晨一時許，他躺在雲斗六市○○路舊榮
    橋下堤防邊，有人騎機車經過舊榮橋時時丟下胸罩、內衣、魚架，他便順手將之
    檢起，然後將胸罩、內衣放在自己衣服口袋裡，而將魚架插在衣袋上，打算走路
    回家時，就被警方攔住等語。
二、前揭事實，業據告訴人於原審審理時指述：她在八十九年十月二十五日二十一時
    許，出門到舊榮橋堤防邊散心，至二十三時許因沒有香菸回家拿．．發現屋內有
    燈光從後門露出，她走之前有將後門關上，燈光不會從後門露出來，才知道後門
    有被人打開，當時便把後關起來．．繞到前門，發現前門也被打開，又繞回後門
    ，把後門打開後，站在外面向裡面喊「你是誰，出來」，裡面的人回答「我再搜
    搜看」，她又對裡面的人說「怎麼還不出來」，裡面的人又回答「等一下，我再
    搜搜看」，之後她就找一家燈還亮的人家，借電話報警，打完電話後，就躲在旁
    邊守候，小偷就從她家裡出來，往堤防邊走去；胸罩放在她家客廳桶子內，內衣
    放在房間的箱子裡用，釣魚支架插在前門左邊門扇旁；她認識被告以前見過幾次
    面等語，並當庭指認從她家走出之小偷，是在庭之被告無誤，被告亦不否認持有
    告訴人之胸罩一件、女用內衣一件、釣魚支架一支等物，查告訴人既已認識被告
    ，又以自己眼見之親身經驗為指證，不可能誣指被告，況被告為一男子，焉有見
    人丟棄女用胸罩、內衣，便不假思索拾起置於自己衣服內之理，此外復有警察從
    被告身上取獲之上開胸罩、內衣及釣魚支架，而發還予告訴人後所出具之贓物認
    領保管單一紙在卷，足徵該物品確為被告所偷竊者無訛，被告所辯顯與正常理情
    有違，不足採信。查被告雖於偵查中供稱：係以鐵絲踰越鐵門而竊取云云，而於
    原審審理時改稱：「於偵查中承認，以鐵絲踰越鐵門而竊取前開胸罩、內衣及釣
    魚支架，是檢察官威脅被告說：『如果你不承認，就要把你關起來，不讓你交保
    等語，才承認偷竊』」云云，經原審當庭播放偵查中之錄音帶結果，並未發現檢
    察官有何威脅被告之語句，致無從採信被告受有威脅，然亦無證據顯示被告於偵
    查中所言：其係鐵絲踰越鐵門而偷竊之語為真實，且依告訴人上述之指證：胸罩
    係放在她家客廳桶子內，內衣放在房間的箱子裡，釣魚支架則插在前門左邊門扇
    旁等語，可知客廳桶子內之胸罩、房間的箱子裡之內衣，以及插在前門左邊門扇
    旁之釣魚支架，不可能僅以鐵絲踰越鐵門而得竊取者，自非進入屋內竊取不可，
    又告訴人對於上開物件置於何處，自較任何人知曉，依據告訴人前開陳述：其發
    現屋內有燈光從後門露出．．，站在外面向裡面喊「你是誰，出來」，裡面的人
    回答「我再搜搜看」，她又對裡面的人說「怎麼還不出來」，裡面的人又回答「
    等一下，我再搜搜看」等語，足見竊賊係進入住宅內行竊者無異，自以告訴人指
    述被告係侵入住宅行竊者較為可採，告訴人縱另指出其前門之鎖頭有歪掉，後門
    木板被敲破二、三塊，而此無其他佐證證明為被告所為，被告縱不成立踰越鐵門
    竊盜犯行，仍不影響被告於夜間侵入住宅竊盜罪行。本件事證明確，被告犯行堪
    以認定，應依法論罪科刑。
三、核被告所為，係犯刑法三百二十一條第一項第一款之夜間侵入住宅竊盜罪。公訴
    意旨認被告係犯刑法三百二十一條第一項第二款之罪，起訴法條，尚有未合，因
    起訴社會基本事實相同，起訴法條應予變更。原審審酌被告為貪圖不法所有，不
    思正途而有此犯行、犯罪所得無幾及犯罪後一再虛言陳述之態度等一切情狀，適
    用刑事訴訟法第三百條、刑法第三百二十一條第一項第一款、第二條第一項前段
    、第四十一條、罰金罰鍰提高標準條例第二條，量處有期徒刑六月。並以被告行
    為後，刑法第四十一條業於九十年一月十日修正公布施行，擴大得易科罰金之適
    用範圍，被告行為後法律已有變更，依刑法第二條第一項規定，應適用最有利於
    行為人之法律，而就其所犯能否易科罰金經比較結果，以修正後之規定有利於被
    告，依刑法第二條第一項前段規定，自應適用修正後之規定，諭知如易科罰金以
    三百元折算一日之折算標準。本院經核原判決認事用法，均無不合，量刑亦屬妥
    適。被告上訴否認犯罪，指摘原判決不當，為無理由，應予駁回。
四、據上論斷，應依刑事訴訟法第三百六十八條，判決如主文。
本案經檢察官林炎昇到庭執行職務。
中  華  民  國      九  十      年        四        月      二十五      日
                                臺灣高等法院臺南分院刑事第五庭
                                    審判長法官  茆    臺    雲
                                          法官  李    文    福
                                          法官  蔡    長    林
右正本證明與原本無異。
不得上訴。
                                    法院書記官  李    培    薇
中  華  民  國      九  十      年        四        月      二十六      日
附錄本案論罪科刑法條全文：
刑法第三百二十一條
  犯竊盜罪而有左列情形之一者，處六月以上五年以下有期徒刑：
  一、於夜間侵入住宅或有人居住之建築物、船艦或隱匿其內而犯之者。
  二、毀越門扇、牆垣或其他安全設備而犯之者。
  三、攜帶兇器而犯之者。
  四、結夥三人以上而犯之者。
  五、乘火災、水災或其他災害之際而犯之者。
  六、在車站或埠頭而犯之者。
  前項之未遂犯罰之。


司法院資訊處製作；財團法人民間司法改革基金會備份。
